臺灣臺南地方法院刑事判決　　　　　　 100年度訴字第1225號
公　訴　人　臺灣臺南地方法院檢察署檢察官
被　　　告　李春美
上列被告因違反毒品危害防制條例案件，經檢察官提起公訴（10
0年度毒偵字第1511號），被告於本院準備程序中就被訴事實為
有罪之陳述，本院裁定進行簡式審判程序，判決如下：
    主  文
李春美施用第一級毒品，處有期徒刑拾月。
    事實及理由
一、犯罪事實：李春美前因施用毒品案件，經依臺灣高雄地方法
    院93年度毒聲字第2199號裁定執行觀察、勒戒後，認無繼續
    施用毒品傾向，於民國93年11月17日釋放出所，並由臺灣臺
    南地方法院檢察署檢察官以93年度毒偵字第6303號為不起訴
    處分確定。又於94年間，因施用毒品案件，經臺灣臺中地方
    法院以94年度中簡字第1869號判處有期徒刑4月確定，於95
    年1 月15日縮刑期滿執行完畢。詎仍未戒除毒癮，另基於施
    用第一級、第二級毒品之犯意，於100年4月20日20時許，在
    臺南市○○區○○路天后宮旁女生廁所內，同時施用第一級
    毒品海洛因及第二級毒品甲基安非他命。嗣於100年4月21日
    8 時40分許，因其另涉販賣毒品案件，為警在臺南市○○區
    ○○街與安北路口拘提到案，經其同意，由警於同日10時20
    分許，採擷其尿液送驗結果，呈嗎啡及甲基安非他命陽性反
    應，始查知上情。案經臺南市政府警察局第一分局移送臺灣
    臺南地方法院檢察署檢察官偵查起訴。
二、本件被告李春美所犯係死刑、無期徒刑、最輕本刑為3年以
    上有期徒刑以外之罪，其於準備程序中就被訴事實為有罪之
    陳述，經法官告知簡式審判程序之旨，並聽取公訴人及被告
    之意見後，認宜為簡式審判程序，依刑事訴訟法第273條之1
    第1項規定，裁定進行簡式審判程序加以審理，則依據刑事
    訴訟法第273條之2、同法第159條第2項之規定，不適用傳聞
    法則有關限制證據能力之相關規定；並得依同法第310條之2
    之準用同法第454條之規定製作略式判決書（僅記載「證據
    名稱」），合先敘明。
三、按施用第一及毒品與第二級毒品，毒品危害防制條例第10條
    第1項及第2項分別定有處罰明文。依93年1月9日修正施行後
    之毒品危害防制條例第20條、第23條規定，僅限於「初犯」
    及「5年後再犯」二種情形，始應先經觀察、勒戒或強制戒
    治程序，不能逕行起訴。但倘被告於5年內已再犯，經依法
    再為保安處分或追訴處罰者，縱其第三次（或第三次以上）
    施用毒品之時間，在初犯之保安處分執行完畢釋放5年以後
    ，即非屬「5年後再犯」之情形，且因前有「5年內再犯」情
    形，顯見其再犯率甚高，原實施之保安處分無法收其實效，
    毋庸仍予寬典處遇，而應依該條例第10條逕予刑罰制裁(最
    高法院九十五年第七次刑事庭會議決議參照)。查被告前因
    施用毒品案件，經依臺灣高雄地方法院93年度毒聲字第2199
    號裁定執行觀察、勒戒後，認無繼續施用毒品傾向，於93年
    11月17日釋放出所，又於94年間，因施用毒品案件，經臺灣
    臺中地方法院以94年度中簡字第1869 號判處有期徒刑4月確
    定。是被告既曾於前揭觀察勒戒處分執行完畢後5年內之94
    年間再犯上開施用毒品之罪，且經法院判處罪刑確定，顯見
    其再犯率甚高，原實施觀察、勒戒、強制戒治，已無法收其
    實效，而無5年戒斷期之存在，被告另犯本件施用第一級毒
    品海洛因與第二級毒品甲基安非他命犯行，依前揭說明，即
    無再施以觀察、勒戒及強制戒治之必要，而應依法追訴、審
    理。
四、上開犯罪事實，有下列事證足資證明：
  (一)被告於警詢及本院準備程序中之自白。
  (二)臺灣檢驗科技股份有限公司濫用藥物檢驗報告、採尿同意書
    、臺南市政府警察局第一分局送驗尿液及年籍對照表各1紙
    。
  (三)卷附臺灣高等法院被告全國前案紀錄表。
五、查海洛因及甲基安非他命分屬毒品危害防制條例第2條第2項
    第1款與第2款所規定之第一級毒品與第二級毒品，核被告所
    為，係犯毒品危害防制條例第10條第1項施用第一級毒品罪
    與同條第2項施用第二級毒品罪。被告以一行為同時施用第
    一級毒品海洛因與第二級毒品甲基安非他命，為想像競合，
    應從一重論以施用第一級毒品罪。被告持有第一級毒品及第
    二級毒品，復進而施用，其持有毒品之低度行為，應為施用
    第一級毒品之高度行為所吸收，不另論罪。爰審酌被告前曾
    因施用毒品案件經觀察勒戒程序後，仍未能徹底戒除毒癮，
    又因施用毒品因遭法院判處徒刑，執行後仍舊因心志不堅，
    復犯本件之罪，顯見其戒癮之意志力尚薄弱，惟犯後坦承犯
    行態度良好等一切情狀，量處如主文所示之刑。
六、依刑事訴訟法第299條第1項前段、第273條之1第1項、第310
    條之1，毒品危害防制條例第10條第1項、第2項，刑法第11
    條前段、刑法第55條，判決如主文。
本案經檢察官蘇榮照到庭執行職務。
中    華    民    國    100    年   10    月    19    日
                    刑事第七庭  法  官  鄭銘仁
以上正本證明與原本無異。
如不服本判決應於收受本判後10日內向本院提出上訴書狀，並應
敘述具體理由。其未敘述上訴理由者，應於上訴期間屆滿後20日
內向本院補提理由書狀（均須按他造當事人之人數附繕本）「切
勿逕送上級法院」。
                                書記官  郭勝華
中    華    民    國   100    年    10    月    26    日
附記：
毒品危害防制條例第10條
施用第一級毒品者，處 6 月以上 5 年以下有期徒刑。
施用第二級毒品者，處 3 年以下有期徒刑。